# 将非全资子公司股权划为持有待售资产时，合并财务报表的会计处理

提问人：a 猪小 锅 123 时间：2023-01-17 16:52:43
情况：A公司持有B公司80%的股权，本年A公司将持有的B公司80%股权拍卖完成，但截至 12 月 31 日尚未对该子公司失去控制，按照企业会计准则的要求，期末依然将该子公司B纳入合并报表，并将该子公司B全部资产和负债重分类为持有待售资产和持有待售负债。问题 1 ：抵消子公司B的权益的同时是否确认少数股东权益？问题 2 ：合并报表层面以子公司B净资产扣除拍卖成交价的差额确认持有待售资产减值损失，该资产减值子公司少数股东是否承担？

回答人：chenyiwei
1 、少数股东权益、少数股东损益仍需确认，因为B公司仍在A的合并报表范围内，只不过是将其全部资产和负债在合并报表中重分类为持有待售类别。
2 、应考虑处置价款低于净资产的原因，是子公司的资产确实发生了减值，还是因为司法拍卖（快速变现）要求的影响？如果是前者，则子公司的资产减值损失不论是否进行股权拍卖均已存在，此时应完整计提减值准备并按照股权比例分摊给少数股东；如果按照正常的减值测试方法，子公司资产并未减值，只是由于司法拍卖的快速变现要求导致成交价格偏低，则此时持有待售资产的减值仅针对被拍卖的这部分股权比例，不扩展到少数股东。